臺灣高等法院刑事判決　　　　　　　　96年度上訴字第3467號
上　訴　人
即　被　告　丙○○
上列上訴人因竊盜等案件，不服臺灣士林地方法院95年度易字第
553號，中華民國96年5月21日第一審判決（起訴案號：臺灣士林
地方法院檢察署95年度偵字第1857號，併辦案號：同署95年度偵
字第7115號、臺灣板橋地方法院檢察署95年度偵字第1169號、臺
灣臺北地方法院95年度偵字第 12554號），提起上訴，本院判決
如下：
    主  文
上訴駁回。
    事實及理由
一、本案經本院審理結果，認第一審以上訴人即被告丙○○與吳
    佳郎共犯修正前刑法第 322條之常業竊盜罪，累犯，判處有
    期徒刑2年，扣案一字起子2支、Ｔ型扳手3支、棉質手套1雙
    及未扣案螺絲起子1把均沒收。認事用法及量刑均無不當，
    應予維持，並引用第一審判決書記載之事實、證據及理由（
    如附件）。
二、被告上訴意旨略以：伊沒有參與竊盜，只有載吳佳郎，伊不
    知道吳佳郎要去偷竊，僅係為賺取其車資而已。又伊去按電
    鈴是因吳佳郎騙伊說人家怕他，要伊去按電鈴才會開門，所
    以伊才去按電鈴。另吳佳郎拿卡請伊提款，伊不知是偷來的
    ，且所提款項均交給吳佳郎云云。然查：被告於95年2月8日
    警詢、偵訊供稱：我幫吳佳郎把風，他進去偷，我在樓下車
    上等，如果發現有人上樓我就以電話通知他。吳佳郎會多一
    倍車資給我，警詢是依自由意思陳述等語（他字第 573號卷
    第41至45頁、第47至48頁），又稱：載吳佳郎時即知他要竊
    盜，看他拿類似螺絲起子工具侵入住宅，他叫我把風等語（
    台灣板橋地方法院檢察署95年度偵字第1169號卷第98至99頁
    ），且觀諸現場監視器翻拍照片所示（臺灣台北地方法院檢
    察署95年度偵字第 12554號卷第24至29頁，台灣板橋地方法
    院檢察署95年度偵字第1169號卷第42至47頁），被告確於等
    待共犯吳佳郎時，而後共犯吳佳郎即返回車上之情況，或被
    告把風，共犯吳佳郎竊取之情況，足認被告上開自白有證據
    可佐，其事後空言否認即非可採。況被告於原審審理時復稱
    ：我知道他偷起訴書附表編號五至十之物，我叫他不要偷，
    他說沒我的事，所以我繼續載他，吳佳郎叫我去按門鈴，我
    就去按，此部份我認罪，另乙○○、甲○○部分我也認罪等
    語（見原審卷第17頁，第82頁，第98頁），倘被告確不知共
    犯吳佳郎意欲竊盜，豈會無端為上開陳述？又若確如被告於
    本院審理時所稱：因吳佳郎騙伊說人家怕他，要伊去按電鈴
    才會開門，所以伊才去按電鈴。則此應等待至該戶人家出來
    應門後，再由吳佳郎接替被告出面，無人應門時則一同離去
    ，方符情理，然被告等係以按電鈴查探該戶有無人在家，再
    決定是否停留行竊，兩者情況迥異，益證被告上開所辯，無
    非事後卸責之詞，均不足採信。原審基此認定被告罪刑，經
    核並無違誤，被告執前詞上訴，否認犯罪或請從輕量刑云云
    ，為無理由，應予駁回。至被告請求宣告緩刑乙節，查被告
    於審理中始終否認犯罪，犯後毫無悔意，難認其無再犯之虞
    ，且係累犯，自不宜宣告緩刑，併予敘明。
三、據上論斷，應依刑事訴訟法第373條、第368條，判決如主文
    。
本案經檢察官張熙懷到庭執行職務。
中　　華　　民　　國　　96　　年　　10　　月　　23　　日
　　　　　　　　　刑事第一庭審判長法　官  蔡長溪
　　　　　　　　　　　　　　　　  法　官  謝靜恒
　　　　　　　　　　　　　　　　  法　官  陳春秋
以上正本證明與原本無異。
如不服本判決，應於收受送達後十日內向本院提出上訴書狀，其
未敘述上訴之理由者並得於提起上訴後十日內向本院補提理由書
（均須按他造當事人之人數附繕本）。
                                  書記官  李家敏
中　　華　　民　　國　　96　　年　　10　　月　　24　　日
附錄：本案論罪科刑法條全文
中華民國刑法第322條 (常業竊盜)
 以犯竊盜罪為常業者，處1年以上7年以下有期徒刑。
中華民國刑法第339條之2
意圖為自己或第三人不法之所有，以不正方法由自動付款設備取
得他人之物者，處3年以下有期徒刑、拘役或1萬元以下罰金。
以前項方法得財產上不法之利益或使第三人得之者，亦同。
